【裁判字號】    88,交訴,29
【裁判日期】    890831
【裁判案由】    公共危險等
【裁判全文】
臺灣花蓮地方法院刑事判決                          八十八年度交訴字第二九號
    公  訴  人  臺灣花蓮地方法院檢察署檢察官
    被      告  乙○○
    選任辯護人  王政琬
    被      告  丁○○
    選任辯護人  曾泰源
右列被告因過失傷害等案件，經檢察官提起公訴（八十七年度偵字第三二八七、三六
０二號及八十八年度偵字第四九三號），本院判決如左：
    主  文
乙○○從事業務之人，因業務上之過失傷害人，處有期徒刑肆月，如易科罰金，以參
佰元折算壹日。
丁○○因過失傷害人，處有期徒刑貳月，如易科罰金，以參佰元折算壹日。另被訴肇
事逃逸部分無罪。
    事  實
一、乙○○於民國八十七年八月十九日下午三時二十分許，駕駛ＨＡ－八○四二號九
    人座廂型小客車，載送至秀姑巒溪泛舟完畢欲返家之乘客丙○○、甲○○二人至
    花蓮市區搭車，為從事駕駛業務之人，沿花蓮縣吉安鄉○○路，由南往北方向行
    駛，途經該路與南海二街交岔路口，應注意遵守當地時速限速六十公里之規定，
    及係無號誌之交岔路口，行經該處，應減速慢行，作隨時停車之準備，且依當時
    情形，又無不能注意之情事，竟疏於注意，貿然以時速七十公里以上之速度行駛
    ，適有由丁○○所駕駛之車號ＪＣ－二○五三號小貨車，自其左側對向車道之路
    邊啟動（啟動時之車行方向係與乙○○同向前進）斜越對向車道前來，正欲右轉
    進入南海二街，亦因疏未注意車前狀況，及車輛行至無號誌之交岔路口，轉彎車
    應暫停讓直行車先行之規定；而依當時情形，又無不能注意之情事，竟疏於注意
    ，亦貿然於該路口行進右轉，致其車頭右側撞及乙○○所駕駛之前開汽車左側中
    間車身，唐某因一時閃避不及，致車輛右傾（左輪打空）翻滾，車上之乘客丙○○受有右側股骨開放性骨折之傷害；乙○○亦受有頸椎第六節骨折、合併神經壓
    迫及前額撕裂傷等傷害（傷害部分業據乙○○撤回告訴）。
二、案經被害人丙○○、乙○○提出告訴及花蓮縣警察局吉安分局報請台灣花蓮地方
    法院檢察署檢察官偵查起訴。
    理由
一、右揭時間、地點發生車禍肇事致告訴人丙○○受傷之事實，業據被告乙○○自白
    不諱，核與丙○○指訴之情節相符，並有肇事現場圖，及財團法人臺灣基督教門
    諾會醫院診斷證明書一紙及現場照片等附卷可稽，被告乙○○之罪嫌已堪認定。
    另被告丁○○涉嫌過失傷害部分，訊據被告丁○○雖矢口否認涉有過失，辯稱：
    其車行方向係沿海岸路由南往北行駛，行經南海二街口時欲右轉進入南海二街，
    當時已打右轉方向燈，時速僅有二、三十公里，係唐某車速太快，自其右側前來
    才撞到其車子，因而發生車禍，其並無過失等語。惟查：依卷內現場兩車發生碰
    撞後之照片所示，羅某之車僅車頭右前端有輕微之擦撞痕跡，而唐某之車頭並無
    碰撞之任何跡象，僅係左側中間車身有凹陷，而依經驗法則該現象絕非唐某之車
    主動碰撞他車所致，而應係羅某之車撞到唐某之車。且依兩車之相關位置，當時
    唐某之車頭已先羅某之車頭通過該處，羅某本應俟唐某之車完全通過時，方可前
    進，而羅某一時疏忽，且未料到唐某之車速過快，乃急於通過該處，係本件車禍
    發生之主要原因，此觀證人即當時在唐某車上之另一位乘客甲○○及乘客丙○○
    （為本件告訴人之一）之證詞，即可明瞭。且被告丁○○於八十八年九月二十三
    日偵查時自承：其右轉時，車身距離路邊有六台尺，而在距其車身四台尺寬處有
    一根鐵柱子（經檢察官及本院履勘現場係一水泥電線桿）等情，然唐某之車身遠
    不止四尺，如何從羅某之車右側超車，何況唐某之車既係高速行駛，理應偏左行
    駛快車道，不可能偏向慢車道，且右側超車。何況苟如羅某所言，係其車先右轉
    ，然後才被唐某之車撞擊，則羅某之車受損情形理應比卷附照片所示嚴重許多，
    才合理，且受損位置應在車身右側前方靠近前車頭附近，不可能僅有如此輕微之
    痕跡，再者縱使羅某之車確實係沿海岸路由南往北至該處欲右轉，亦應暫停讓直
    行車先行才合乎道路交通安全規則第一百零二條第一項第二款之規定，另外依交
    通事故現場調查報告表及卷附之照片所示，唐某之車剎車痕係於通過南海二街後
    才有，可知當時唐某之車已先行至路口，羅某所辯與事實不符，純係卸責之詞，
    不足採信，此外復有現場照片、道路交通事故調查報告表、履勘筆錄等在卷為憑
    ，羅某駕車涉有過失一情，亦事證明確。而乙○○、丙○○因羅某之過失而受有
    傷害，亦有渠等所提出之診斷證明書在卷可稽，被告丁○○之犯行罪證明確，已
    堪認定。綜上所述被告乙○○、丁○○駕車應注意上述道路交通安全規定，且依
    當時情狀，又無不能注意之情形，竟疏不注意為之，以致肇事，使人受傷，被告
    二人之過失傷害犯行，實已堪認定。本件之鑑定結果雖認車禍係因被告乙○○超
    速行駛且右側慢車道違規超車所引起，被告丁○○並無肇事責任，惟與本院所認
    定之事實並不相一致，故不採用，附此敘明。
二、核被告乙○○所為，係犯刑法第二百八十四條第二項前段之業務過失傷害罪。被
    告丁○○所為，係犯刑法第二百八十四條第一項前段之過失傷害罪及同法第一百
    八十五條之四之肇事逃逸罪。被告丁○○所犯上開二罪名，犯意各別，構成要件
    互異，應予分論併罰。又被告丁○○於過失傷害乙○○部分，業因雙方達成和解
    而據乙○○具狀撤回告訴，此有和解書及撤回告訴狀各乙份附卷足憑，本應就此
    部分諭知公訴不受理，惟查此部分與被告丁○○過失傷害丙○○部分，具有想像
    競合犯之裁判上一罪關係，乃不另為公訴不受理之諭知併此說明。爰審酌被告等
    尚無前科，素行堪稱良好，所生之危害及犯後雖否認肇事逃逸犯行，惟旋因車牌
    遺落而折返現場，除幫忙將被害人抬上救護車外，並已向警方自白肇事，嗣且賠
    償被害人損失，與被害人達成和解（有和解書影本乙紙附卷可稽），態度尚非惡
    劣等一切情狀，分別量處如主文所示之刑，並就被告乙○○處刑部分並諭知易科
    罰金之折算標準，以示懲儆。
據上論斷，應依刑事訴訟法第二百九十九條第一項前段、第三百零一條第一項，刑法
第二百八十四條第一項前段、第二項前段、第四十一條，罰金罰鍰提高標準條例第一
條前段、第二條，判決如主文。
本案經檢察官李子春到庭執行職務
中      華      民      國      八十九      年    八    月    三十一    日
                                臺灣花蓮地方法院刑事庭
                                      法  官
右正本證明與原本無異。
如不服本判決，應於判決送達後十日內，向本院提出上訴狀。
                                      書記官
中      華      民      國      八十□      年    □□    月    □□    日
附錄本案判決論罪科刑法律條文：刑法第二百八十四條


司法院資訊處製作；財團法人民間司法改革基金會備份。
